A:Curtius-Picht - [Bestand, Archiv, Familienarchiv]
A:Curtius-Picht - [Bestand, Archiv, Familienarchiv]
- A:Curtius-Picht°Picht, Georg - [Kryptobestand, Teilnachlass], Deutsches Literaturarchiv Marbach, Archiv; Picht, Georg (1913-1982); A:Curtius-Picht°Picht, Georg
  - Heidegger, Martin an Picht-Axenfeld, Edith [Briefe], 1945-1963; Deutsches Literaturarchiv Marbach, Archiv; HS.2017.0046; 1 Mappe
    Heidegger, Martin (1889-1976); Picht-Axenfeld, Edith (1914-2001)
- A:Curtius-Picht°Picht, Werner - [Kryptobestand, Nachlass], Deutsches Literaturarchiv Marbach, Archiv; Picht, Werner (1887-1965); A:Curtius-Picht°Picht, Werner
  - Picht, Greda an Picht, Werner [Briefe], 1916; Deutsches Literaturarchiv Marbach, Archiv; HS.2013.0024.00303; 57 Br., 1 Kt. 74 Bl.
    Picht, Greda (1889-1971); Picht, Werner (1887-1965)
    Straßburg; ohne Ort
  - Picht, Greda an Picht, Werner [Briefe], 1917; Deutsches Literaturarchiv Marbach, Archiv; HS.2013.0024.00304; 48 Br. 61 Bl. Teilw. unvollst.
  - Picht, Greda an Picht, Werner [Briefe], 24.09.1944; Deutsches Literaturarchiv Marbach, Archiv; HS.2013.0024.00305; 1 Bl.
  - Picht, Werner: Konvolut Gedichte [Gedichte], Deutsches Literaturarchiv Marbach, Archiv; HS.2013.0024.00412; 14 Bl.
    Picht, Werner (1887-1965)
  - Picht, Werner: Abiturrede [Prosa. Reden und Vorträge], Deutsches Literaturarchiv Marbach, Archiv; HS.2013.0024.00413; 4 Bl.
  - Picht, Werner: Am Deutschsein leidend [Prosa], Deutsches Literaturarchiv Marbach, Archiv; HS.2013.0024.00414; 5 Bl.
  - Picht, Werner: Bericht über Kriegsverlauf [Prosa], Deutsches Literaturarchiv Marbach, Archiv; HS.2013.0024.00415; 3 Bl. Unvollst.
  - Picht, Werner: Der Beruf des Soldaten [Prosa. Reden und Vorträge], Deutsches Literaturarchiv Marbach, Archiv; HS.2013.0024.00416; 26 Bl. Typoskript
  - Picht, Werner: Der Beruf des Soldaten. Disposition [Prosa], Deutsches Literaturarchiv Marbach, Archiv; HS.2013.0024.00417; 34 Bl. Manuskript
  - Picht, Werner: Die Geschichte des Volkes Israel [Prosa], Deutsches Literaturarchiv Marbach, Archiv; HS.2013.0024.00418; 1 Heft
  - Picht, Werner: Jenseits von Reaktion und Fortschritt. Gedanken zur Wiederbewaffnung [Prosa], Deutsches Literaturarchiv Marbach, Archiv; HS.2013.0024.00419; 3 Bl.
  - Picht, Werner: Das neue Soldatentum [Prosa], Deutsches Literaturarchiv Marbach, Archiv; HS.2013.0024.00420; 24 Bl.
  - Picht, Werner: Saint Werner au Verny au garnier [Prosa], Deutsches Literaturarchiv Marbach, Archiv; HS.2013.0024.00421; 1 Bl.
  - Picht, Werner: Traurede [Prosa. Reden und Vorträge], Deutsches Literaturarchiv Marbach, Archiv; HS.2013.0024.00422; 8 Bl.
  - Picht, Werner: Was bleibt aber, stiften die Dichter [Prosa], Deutsches Literaturarchiv Marbach, Archiv; HS.2013.0024.00423; 4 Bl.
  - Picht, Werner: Wo liegt die Divergenz? Eine Erwiderung von Werner Picht [Prosa], Deutsches Literaturarchiv Marbach, Archiv; HS.2013.0024.00424; 10 Bl.
  - Picht, Werner: Auszüge aus Briefen aus dem ersten Weltkrieg [Prosa], Deutsches Literaturarchiv Marbach, Archiv; HS.2013.0024.00425; 67 Bl.
  - Picht, Werner: Freiburger Tagebuch [Prosa], Deutsches Literaturarchiv Marbach, Archiv; HS.2013.0024.00426; 3 Mappen. Original, Abschriften, Auszüge
  - Picht, Werner: Das Schicksal der Volksbildung in Deutschland [Prosa], Deutsches Literaturarchiv Marbach, Archiv; HS.2013.0024.00427; 152 Bl. Unvollst.
  - Picht, Werner: curriculum vitae [Verschiedenes. Autobiografisches], Deutsches Literaturarchiv Marbach, Archiv; HS.2013.0024.00428; 1 Bl.
  - Picht, Werner: Auszug Briefblock [Verschiedenes. Autobiografisches], Deutsches Literaturarchiv Marbach, Archiv; HS.2013.0024.00429; 7 Bl.
  - Picht, Werner: Notiz-Kalender 1957 [Verschiedenes. Autobiografisches], Deutsches Literaturarchiv Marbach, Archiv; HS.2013.0024.00430; 1 Heft
  - Picht, Werner: Konvolut Abschriften [Verschiedenes. Mitschriften], Deutsches Literaturarchiv Marbach, Archiv; HS.2013.0024.00431; 3 Bl.
  - Picht, Werner an Andermann, Wilhelm [Briefe], 1949; Deutsches Literaturarchiv Marbach, Archiv; HS.2013.0024.00432; 3 Br. 3 Bl.
    Picht, Werner (1887-1965); Andermann, Wilhelm
    Wilhelm-Andermann-Verlag <München>
  - Picht, Werner an Badischer Verlag <Freiburg, Breisgau> [Briefe], 1949-1950; Deutsches Literaturarchiv Marbach, Archiv; HS.2013.0024.00433; 3 Br. 3 Bl. Teilw. Durchschl.
    Badischer Verlag <Freiburg, Breisgau>
    Freiburg im Breisgau; Hinterzarten
  - Picht, Werner an Lepsius, Monica [Briefe], 09.03.1950; Deutsches Literaturarchiv Marbach, Archiv; HS.2013.0024.00434; 1 Bl.
    Picht, Werner (1887-1965); Lepsius, Monica (1893-)
  - Picht, Werner an Curtius, Friedrich [Briefe], 1915-1933; Deutsches Literaturarchiv Marbach, Archiv; HS.2013.0024.00435; 14 Br. 24 Bl.
    Berlin; Paris; Hinterzarten; ohne Ort
  - Picht, Werner an Fehling, Hermann [Briefe], 1902; Deutsches Literaturarchiv Marbach, Archiv; HS.2013.0024.00436; 4 Bl.
    Picht, Werner (1887-1965); Fehling, Hermann (1847-1925); Rautenstrauch, Lilla Susanne (1867-1933)
  - Picht, Werner an Office francais de l'immigration et de l'intégration [Briefe], 1939; Deutsches Literaturarchiv Marbach, Archiv; HS.2013.0024.00437; 2 Br. 4 Bl. Teilw. Durchschl. Mit 2 Beil.
    Office francais de l'immigration et de l'intégration
  - Picht, Werner an Gall, Hellmuth [Briefe], 09.02.1949; Deutsches Literaturarchiv Marbach, Archiv; HS.2013.0024.00438; 1 Bl.
    Picht, Werner (1887-1965); Gall, Hellmuth
  - Picht, Werner an Gesellschaft für Wehrkunde [Briefe], 1955; Deutsches Literaturarchiv Marbach, Archiv; HS.2013.0024.00439; 2 Br. 2 Bl.
    Gesellschaft für Wehrkunde
  - Picht, Werner an Lotze, Heiner [Briefe], 1949; Deutsches Literaturarchiv Marbach, Archiv; HS.2013.0024.00440; 2 Br. 2 Bl. Mit 1 Beil.
    Picht, Werner (1887-1965); Lotze, Heiner
  - Picht, Werner an Merkur <Zeitschrift, Stuttgart u.a.> [Briefe], 1948-1950; Deutsches Literaturarchiv Marbach, Archiv; HS.2013.0024.00441; 5 Br. 5 Bl. Teilw. Durchschl.
    Merkur <Zeitschrift, Stuttgart u.a.> (1947-)
  - Picht, Werner an Picht, Georg [Briefe], 1949; Deutsches Literaturarchiv Marbach, Archiv; HS.2013.0024.00442; 1 Bl.
    Picht, Werner (1887-1965); Picht, Georg (1913-1982) [mutmaßlich]
  - Picht, Werner an Preußische Standesämter Berlin [Briefe], 18.11.1935; Deutsches Literaturarchiv Marbach, Archiv; HS.2013.0024.00443; 1 Bl.
    Preußische Standesämter Berlin
  - Picht, Werner an Putzer, F. H. [Briefe], 1954; Deutsches Literaturarchiv Marbach, Archiv; HS.2013.0024.00444; 2 Br. 2 Bl. Durchschl.
    Picht, Werner (1887-1965); Putzer, F. H.
    Der Notweg <Zeitschrift>
  - Picht, Werner an Rainer-Wunderlich-Verlag Hermann Leins <Tübingen> [Briefe], 1949; Deutsches Literaturarchiv Marbach, Archiv; HS.2013.0024.00445; 3 Br. 3 Bl. Teilw. Durchschl.
    Rainer-Wunderlich-Verlag Hermann Leins <Tübingen> (1926-)
  - Picht, Werner an Rautenstrauch, Lilla Susanne [Briefe], 1891-1916; Deutsches Literaturarchiv Marbach, Archiv; HS.2013.0024.00446; 4 Br., 1 Kt. 9 Bl. Mit 1 Beil.
    Picht, Werner (1887-1965); Rautenstrauch, Lilla Susanne (1867-1933)
  - Picht, Werner an Reuter, Rudolf [Briefe], 1949; Deutsches Literaturarchiv Marbach, Archiv; HS.2013.0024.00447; 2 Br. 2 Bl. Mit 1 Beil.
    Picht, Werner (1887-1965); Reuter, Rudolf
  - Picht, Werner an Speidel, Hans [Briefe], 06.02.1950; Deutsches Literaturarchiv Marbach, Archiv; HS.2013.0024.00448; 1 Bl.
    Picht, Werner (1887-1965); Speidel, Hans (1897-1984)
  - Picht, Werner an Vogel, Heinrich Otto [Briefe], 09.03.1950; Deutsches Literaturarchiv Marbach, Archiv; HS.2013.0024.00449; 1 Bl. Durchschl.
    Picht, Werner (1887-1965); Vogel, Heinrich Otto
  - Picht, Werner an Wendelstadt, Hans [Briefe], 1917-1949[ca.]; Deutsches Literaturarchiv Marbach, Archiv; HS.2013.0024.00450; 33 Br., 2 Kt. 59 Bl.
    Picht, Werner (1887-1965); Wendelstadt, Hans (1889-1969)
    Berlin; Trier; Hinterzarten; Paris; ohne Ort
  - Picht, Werner an Wendelstadt-Picht, Ernst Andreas [Briefe], 1948; Deutsches Literaturarchiv Marbach, Archiv; HS.2013.0024.00451; 2 Bl. Mit 1 Beil.
    Picht, Werner (1887-1965); Wendelstadt-Picht, Ernst Andreas (1917-1995)
  - Picht, Werner an Wolff, Victor von [Briefe], 1909[ca.]; Deutsches Literaturarchiv Marbach, Archiv; HS.2013.0024.00452; 2 Kt.
    Picht, Werner (1887-1965); Wolff, Victor von
  - Picht, Werner an Verschiedene [Briefe], 1902-1952; Deutsches Literaturarchiv Marbach, Archiv; HS.2013.0024.00453; 8 Br., 1 Kt. 13 Bl.
    Picht, Werner (1887-1965); Verschiedene
    Hinterzarten; Freiburg im Breisgau; ohne Ort
  - Picht, Werner an Chabannes, Blanche de [Briefe], 1952; Deutsches Literaturarchiv Marbach, Archiv; HS.2013.0024.00454; 9 Br. 11 Bl.
    Picht, Werner (1887-1965); Chabannes, Blanche de (1930-)
    Paris; Freiburg im Breisgau
  - Picht, Werner an Chabannes, Blanche de [Briefe], 1953; Deutsches Literaturarchiv Marbach, Archiv; HS.2013.0024.00455; 19 Br. 30 Bl.
    Hinterzarten; Freiburg im Breisgau
  - Picht, Werner an Chabannes, Blanche de [Briefe], 1954; Deutsches Literaturarchiv Marbach, Archiv; HS.2013.0024.00456; 18 Br. 23 Bl.
    Hinterzarten; Freiburg im Breisgau; Stuttgart; Trier
  - Picht, Werner an Chabannes, Blanche de [Briefe], 1955; Deutsches Literaturarchiv Marbach, Archiv; HS.2013.0024.00457; 62 Br. 123 Bl.
    Tübingen; Freiburg im Breisgau; Hinterzarten
  - Picht, Werner an Chabannes, Blanche de [Briefe], 1956; Deutsches Literaturarchiv Marbach, Archiv; HS.2013.0024.00458; 70 Br., 3 Telegr. 131 Bl.
    Hinterzarten; Freiburg im Breisgau; Palisse; München; ohne Ort
  - Picht, Werner an Chabannes, Blanche de [Briefe], 1957; Deutsches Literaturarchiv Marbach, Archiv; HS.2013.0024.00459; 31 Br. 62 Bl.
  - Picht, Werner an Chabannes, Blanche de [Briefe], 1958; Deutsches Literaturarchiv Marbach, Archiv; HS.2013.0024.00460; 52 Br. 98 Bl.
  - Picht, Werner an Chabannes, Blanche de [Briefe], 1959; Deutsches Literaturarchiv Marbach, Archiv; HS.2013.0024.00461; 27 Br. 48 Bl. Mit 25 Umschl.
  - Picht, Werner an Chabannes, Blanche de [Briefe], 1960; Deutsches Literaturarchiv Marbach, Archiv; HS.2013.0024.00462; 2 Mappen
  - Picht, Werner an Chabannes, Blanche de [Briefe], 1961; Deutsches Literaturarchiv Marbach, Archiv; HS.2013.0024.00463; 2 Mappen
  - Picht, Werner an Chabannes, Blanche de [Briefe], 1962; Deutsches Literaturarchiv Marbach, Archiv; HS.2013.0024.00464; 2 Mappen
  - Picht, Werner an Chabannes, Blanche de [Briefe], 1963; Deutsches Literaturarchiv Marbach, Archiv; HS.2013.0024.00465; 2 Mappen
  - Picht, Werner an Chabannes, Blanche de [Briefe], 1964; Deutsches Literaturarchiv Marbach, Archiv; HS.2013.0024.00466; 2 Mappen
  - Picht, Werner an Chabannes, Blanche de [Briefe], 1965; Deutsches Literaturarchiv Marbach, Archiv; HS.2013.0024.00467; 21 Br. 1 Telegr. 27 Bl. Mit 21 Umschl. Mit 1 Beil.
  - Picht, Werner: Haushaltsbuch [Verschiedenes. Autobiografisches], Deutsches Literaturarchiv Marbach, Archiv; HS.2013.0024.00468; 1 Heft
  - Picht, Werner: Konvolut Notizen [Verschiedenes], Deutsches Literaturarchiv Marbach, Archiv; HS.2013.0024.00469; 3 Bl.
  - Picht, Werner an Picht, Greda [Briefe], 1915-1952; Deutsches Literaturarchiv Marbach, Archiv; HS.2013.0024.00470; 41 Br., 13 Kt. 62 Bl.
    Picht, Werner (1887-1965); Picht, Greda (1889-1971)
    Paris; Kiel; Eisenbach; Freiburg im Breisgau; Lapalisse; Hinterzarten; Konstanz; Berlin
  - Picht, Werner an Picht, Greda [Briefe], 1954-1957; Deutsches Literaturarchiv Marbach, Archiv; HS.2013.0024.00471; Dabei: Schweitzer-Bresslau, Helene: Todesanzeige [Dokumente]; 44 Br., 14 Kt., 1 Telegr. 63 Bl.
    Freiburg im Breisgau; Heidelberg; Hinterzarten; Trier; Isny im Allgäu
    - Schweitzer-Bresslau, Helene: Todesanzeige [Dokumente], Deutsches Literaturarchiv Marbach, Archiv; HS.2013.0024.00471; Bei: Picht, Werner an Picht, Greda [Briefe]; 1 Bl.
  - Picht, Werner an Picht, Greda [Briefe], 1958-1959; Deutsches Literaturarchiv Marbach, Archiv; HS.2013.0024.00472; 61 Br., 5 Kt., 1 Telegr. 82 Bl.
    Freiburg im Breisgau; Heidelberg; Hinterzarten; Astano; Agra
  - Picht, Werner an Picht, Greda [Briefe], 1960-1961; Deutsches Literaturarchiv Marbach, Archiv; HS.2013.0024.00473; Dabei: Chabannes, Blanche de an Picht, Greda [Briefe]; 61 Br., 4 Kt., 4 Telegr. 76 Bl.
    Freiburg im Breisgau; Astano; Hinterzarten; Agra
    - Chabannes, Blanche de an Picht, Greda [Briefe], 05.09.1961; Deutsches Literaturarchiv Marbach, Archiv; HS.2013.0024.00473; Bei: Picht, Werner an Picht, Greda [Briefe]; 1 Bl.
      Chabannes, Blanche de (1930-); Picht, Greda (1889-1971)
      Agra
  - Picht, Werner an Picht, Greda [Briefe], 1962; Deutsches Literaturarchiv Marbach, Archiv; HS.2013.0024.00474; 47 Br., 2 Kt. 61 Bl. Mit 1 Umschl.
    Freiburg im Breisgau; Astano; Hinterzarten; Hönningen; Trier
  - Picht, Werner an Picht, Greda [Briefe], 1963-1964; Deutsches Literaturarchiv Marbach, Archiv; HS.2013.0024.00475; 58 Br., 3 Kt., 64 Bl. Mit 1 Umschl.
    Freiburg im Breisgau; Astano; Lugano; Trier; Hinterzarten; Hönningen
  - Picht, Werner an Picht, Greda [Briefe], ohne Datum; Deutsches Literaturarchiv Marbach, Archiv; HS.2013.0024.00476; 7 Briefe, 1 Karte 9 Blatt
    Freiburg im Breisgau; Sankt Ludwig; Astano
  - Andermann, Wilhelm an Picht, Werner [Briefe], 1948-1949; Deutsches Literaturarchiv Marbach, Archiv; HS.2013.0024.00477; 7 Br. 7 Bl.
    Andermann, Wilhelm; Picht, Werner (1887-1965)
    Oberstaufen; München
  - Andree, Martin F. C. an Picht, Werner [Briefe], 1946; Deutsches Literaturarchiv Marbach, Archiv; HS.2013.0024.00478; 2 Br. 3 Bl.
    Andree, Martin F. C.; Picht, Werner (1887-1965)
    Konstanz
  - Badischer Verlag <Freiburg, Breisgau> an Picht, Werner [Briefe], 1949-1950; Deutsches Literaturarchiv Marbach, Archiv; HS.2013.0024.00479; 7 Br. 7 Bl.
  - Bahlsen, Gerhard an Picht, Werner [Briefe], 12.03.1948; Deutsches Literaturarchiv Marbach, Archiv; HS.2013.0024.00480; 1 Bl.
    Bahlsen, Gerhard; Picht, Werner (1887-1965)
  - Berberich, Gerta an Picht, Werner [Briefe], 1949; Deutsches Literaturarchiv Marbach, Archiv; HS.2013.0024.00481; 3 Br., 1 Kt. 4 Bl. Mit 1 Beil.
    Berberich, Gerta; Picht, Werner (1887-1965)
  - Lepsius, Monica an Picht, Werner [Briefe], 1949-1950; Deutsches Literaturarchiv Marbach, Archiv; HS.2013.0024.00482; 4 Br. 6 Bl. Mit 2 Beil.
    Lepsius, Monica (1893-); Picht, Werner (1887-1965)
    Würzburg
  - Bergstraesser, Arnold an Picht, Werner [Briefe], 1948-1949[ca.]; Deutsches Literaturarchiv Marbach, Archiv; HS.2013.0024.00483; 6 Br. 6 Bl.
    Bergstraesser, Arnold (1896-1964); Picht, Werner (1887-1965)
    Chicago, Ill.
  - Boveri, Margret an Picht, Werner [Briefe], 22.03.1949; Deutsches Literaturarchiv Marbach, Archiv; HS.2013.0024.00484
    Boveri, Margret (1900-1975); Picht, Werner (1887-1965)
    Bamberg
  - Büchner, Theodor an Picht, Werner [Briefe], 1949; Deutsches Literaturarchiv Marbach, Archiv; HS.2013.0024.00485; 3 Br., 2 Kt. 7 Bl.
    Büchner, Theodor; Picht, Werner (1887-1965)
    Bad Kissingen
  - Chabannes, Etienne de an Picht, Werner [Briefe], 18.04.1939; Deutsches Literaturarchiv Marbach, Archiv; HS.2013.0024.00486; 2 Bl.
    Chabannes, Etienne de; Picht, Werner (1887-1965)
  - Frey, Carl an Picht, Werner [Briefe], 26.07.1946; Deutsches Literaturarchiv Marbach, Archiv; HS.2013.0024.00487; 1 Bl.
    Frey, Carl; Picht, Werner (1887-1965)
  - Dufner-Greif, Max an Picht, Werner [Briefe], 15.03.1950; Deutsches Literaturarchiv Marbach, Archiv; HS.2013.0024.00488; 1 Bl.
    Dufner-Greif, Max (1891-1968) [mutmaßlich]; Picht, Werner (1887-1965)
  - Erdberg, A. von an Picht, Werner [Briefe], 1948-1950; Deutsches Literaturarchiv Marbach, Archiv; HS.2013.0024.00489; 5 Br. 15 Bl.
    Erdberg, A. von; Picht, Werner (1887-1965)
    Cambridge, Mass.; Summerland, Calif.
  - Färber, Karl an Picht, Werner [Briefe], 1949; Deutsches Literaturarchiv Marbach, Archiv; HS.2013.0024.00490; 2 Br. 2 Bl.
    Färber, Karl (1888-1979); Picht, Werner (1887-1965)
    Der Christliche Sonntag <Zeitung, Freiburg im Breisgau>
  - Gesellschaft für Wehrkunde an Picht, Werner [Briefe], 15.01.1955; Deutsches Literaturarchiv Marbach, Archiv; HS.2013.0024.00491; 1 Bl.
    München
  - Gundolf, Friedrich an Picht, Werner [Briefe], 1917; Deutsches Literaturarchiv Marbach, Archiv; HS.2013.0024.00492; 2 Br. 4 Bl.
    Gundolf, Friedrich (1880-1931); Picht, Werner (1887-1965)
  - Haensel-Arndt, Hanna an Picht, Werner [Briefe], 1946; Deutsches Literaturarchiv Marbach, Archiv; HS.2013.0024.00493; 2 Br. 2 Bl. Mit 1 Durchschl. Mit 1 Umschl.
    Haensel-Arndt, Hanna; Picht, Werner (1887-1965)
  - Harvey, T. Edward an Picht, Werner [Briefe], 1948-1949; Deutsches Literaturarchiv Marbach, Archiv; HS.2013.0024.00494; 7 Br. 10 Bl.
    Harvey, T. Edward; Picht, Werner (1887-1965)
    Leeds
  - Heidegger, Martin an Picht, Werner [Briefe], 1945; Deutsches Literaturarchiv Marbach, Archiv; HS.2013.0024.00495; 2 Br. 3 Bl.
    Heidegger, Martin (1889-1976); Picht, Werner (1887-1965)
  - Heyer, Gustav Richard an Picht, Werner [Briefe], 1946; Deutsches Literaturarchiv Marbach, Archiv; HS.2013.0024.00496; 2 Br. 2 Bl. Mit 3 Abschr. Mit 2 Umschl.
    Heyer, Gustav Richard (1890-1967); Picht, Werner (1887-1965)
    Wasserburg a. Inn
  - Hoffmann und Campe Verlag an Picht, Werner [Briefe], 1948; Deutsches Literaturarchiv Marbach, Archiv; HS.2013.0024.00497; 8 Br. 9 Bl.
    Hoffmann und Campe Verlag (1816-)
  - Hofmann, Hans E. an Picht, Werner [Briefe], 1949-1950; Deutsches Literaturarchiv Marbach, Archiv; HS.2013.0024.00498; 4 Br. 8 Bl.
    Hofmann, Hans E.; Picht, Werner (1887-1965)
    Stuttgart
  - Hofmann, Walter an Picht, Werner [Briefe], 1949; Deutsches Literaturarchiv Marbach, Archiv; HS.2013.0024.00499; 2 Br. 2 Bl.
    Hofmann, Walter; Picht, Werner (1887-1965)
  - Jünger, Helmut an Picht, Werner [Briefe], 1946; Deutsches Literaturarchiv Marbach, Archiv; HS.2013.0024.00500; 2 Br. 6 Bl. Mit 1 Umschl.
    Jünger, Helmut; Picht, Werner (1887-1965)
    Hochstadt (Hanau)
  - Keller, Adolf an Picht, Werner [Briefe], 04.11.1948; Deutsches Literaturarchiv Marbach, Archiv; HS.2013.0024.00501; 1 Bl.
    Keller, Adolf; Picht, Werner (1887-1965)
    Zürich
  - Fountain, Ella an Picht, Werner [Briefe], 1948; Deutsches Literaturarchiv Marbach, Archiv; HS.2013.0024.00502; 5 Br. 9 Bl.
    Fountain, Ella; Picht, Werner (1887-1965)
    Leysin; Nottingham
  - Gegenwart <Zeitschrift> an Picht, Werner [Briefe], 05.08.1946; Deutsches Literaturarchiv Marbach, Archiv; HS.2013.0024.00503; 1 Bl. Mit 1 Umschl.
    Gegenwart <Zeitschrift> (1945-)
  - Kroeber-Keneth, L. an Picht, Werner [Briefe], 06.07.1946; Deutsches Literaturarchiv Marbach, Archiv; HS.2013.0024; 1 Bl.
    Kroeber-Keneth, L.; Picht, Werner (1887-1965)
    Augsburg
  - Krull, Christian an Picht, Werner [Briefe], 1948-1949; Deutsches Literaturarchiv Marbach, Archiv; HS.2013.0024.00504; 5 Br. 6 Bl.
    Krull, Christian; Picht, Werner (1887-1965)
    Hittfeld; Frankfurt am Main
  - Lotze, Heiner an Picht, Werner [Briefe], 1946-1949; Deutsches Literaturarchiv Marbach, Archiv; HS.2013.0024.00505; 9 Br., 1 Kt. 11 Bl. Mit 3 Beil.
    Lotze, Heiner; Picht, Werner (1887-1965)
  - Luscombe, Bernard an Picht, Werner [Briefe], 18.08.1914; Deutsches Literaturarchiv Marbach, Archiv; HS.2013.0024.00506; 1 Bl.
    Luscombe, Bernard; Picht, Werner (1887-1965)
    Kortrijk
  - Mansbridge, Albert an Picht, Werner [Briefe], 29.12.1949; Deutsches Literaturarchiv Marbach, Archiv; HS.2013.0024.00507; 1 Bl.
    Mansbridge, Albert; Picht, Werner (1887-1965)
    Paignton
  - Mayer von Wittgenstein, Wolfgang an Picht, Werner [Briefe], 1949-1950; Deutsches Literaturarchiv Marbach, Archiv; HS.2013.0024.00508; 3 Br. 3 Bl.
    Mayer von Wittgenstein, Wolfgang; Picht, Werner (1887-1965)
    Hönningen
  - Merkur <Zeitschrift, Stuttgart u.a.> an Picht, Werner [Briefe], 1948-1950; Deutsches Literaturarchiv Marbach, Archiv; HS.2013.0024.00509; 14 Br., 3 Kt., 18 Bl.
    Ofterschwang; Baden-Baden
  - Mervalle, Olga an Picht, Werner [Briefe], 1949; Deutsches Literaturarchiv Marbach, Archiv; HS.2013.0024.00510; 4 Br. 14 Bl. Mit 2 Beil. Mit 2 Umschl.
    Mervalle, Olga; Picht, Werner (1887-1965)
    New York, NY
  - Picht, Christoph an Picht, Werner [Briefe], 28.09.1956; Deutsches Literaturarchiv Marbach, Archiv; HS.2013.0024.00511; 1 Bl. Dikt.
    Picht, Christoph [mutmaßlich]; Picht, Werner (1887-1965)
  - Picht, Erich an Picht, Werner [Briefe], 1949; Deutsches Literaturarchiv Marbach, Archiv; HS.2013.0024.00512; 1 Br., 2 Kt. 3 Bl.
    Picht, Erich; Picht, Werner (1887-1965)
    Leysin
  - Picht, Georg an Picht, Werner [Briefe], 14.03.1950; Deutsches Literaturarchiv Marbach, Archiv; HS.2013.0024.00513; 1 Bl.
    Picht, Georg (1913-1982); Picht, Werner (1887-1965)
  - Picht, Marie Lilla Clara an Picht, Werner [Briefe], 1948-1950; Deutsches Literaturarchiv Marbach, Archiv; HS.2013.0024.00514; 8 Br., 2 Kt. 23 Bl.
    Picht, Marie Lilla Clara (1888-1969); Picht, Werner (1887-1965)
    Nideggen
  - Picht-Axenfeld, Edith an Picht, Werner [Briefe], 12.04.1960; Deutsches Literaturarchiv Marbach, Archiv; HS.2013.0024.00515; 1 Bl.
    Picht-Axenfeld, Edith (1914-2001); Picht, Werner (1887-1965)
  - Putzer, F. H. an Picht, Werner [Briefe], 1954; Deutsches Literaturarchiv Marbach, Archiv; HS.2013.0024.00516; 1 Br., 1 Kt. 2 Bl.
    Putzer, F. H.; Picht, Werner (1887-1965)
    Detmold
  - Rainer-Wunderlich-Verlag Hermann Leins <Tübingen> an Picht, Werner [Briefe], 1949; Deutsches Literaturarchiv Marbach, Archiv; HS.2013.0024.00517; 5 Br. 6 Bl.
    Tübingen
  - Rautenstrauch, Alfred W. an Picht, Werner [Briefe], 1949-1950; Deutsches Literaturarchiv Marbach, Archiv; HS.2013.0024.00518; 3 Br. 3 Bl.
    Rautenstrauch, Alfred W.; Picht, Werner (1887-1965)
    Ludwigshafen am Rhein
  - Reuter, Rudolf an Picht, Werner [Briefe], 1949; Deutsches Literaturarchiv Marbach, Archiv; HS.2013.0024.00519; 4 Br. 4 Bl. Mit 1 Beil.
    Reuter, Rudolf; Picht, Werner (1887-1965)
    Köln
  - Rosenkranz, Albert an Picht, Werner [Briefe], 10.03.1949; Deutsches Literaturarchiv Marbach, Archiv; HS.2013.0024.00520; 1 Bl.
    Rosenkranz, Albert; Picht, Werner (1887-1965)
  - Rosenstock-Huessy, Eugen an Picht, Werner [Briefe], 19.03.1918; Deutsches Literaturarchiv Marbach, Archiv; HS.2013.0024.00521; 1 Bl.
    Rosenstock-Huessy, Eugen (1888-1973); Picht, Werner (1887-1965)
  - Rosskotten, Heinrich an Picht, Werner [Briefe], 22.07.1946; Deutsches Literaturarchiv Marbach, Archiv; HS.2013.0024.00522; 1 Kt.
    Rosskotten, Heinrich; Picht, Werner (1887-1965)
    Düsseldorf
  - Schaumburg-Lippe, Heinrich an Picht, Werner [Briefe], 1946; Deutsches Literaturarchiv Marbach, Archiv; HS.2013.0024.00523; 3 Br. 4 Bl. Mit 1 Umschl.
    Schaumburg-Lippe, Heinrich; Picht, Werner (1887-1965)
    Bückeburg
  - Schneider, Ernst an Picht, Werner [Briefe], 19.01.1949; Deutsches Literaturarchiv Marbach, Archiv; HS.2013.0024.00524; 1 Bl. Mit 1 Beil.
    Schneider, Ernst; Picht, Werner (1887-1965)
  - Schoeller, Margit an Picht, Werner [Briefe], 1948-1949; Deutsches Literaturarchiv Marbach, Archiv; HS.2013.0024.00525; 2 Br. 3 Bl.
    Schoeller, Margit; Picht, Werner (1887-1965)
  - Sieburg, Friedrich an Picht, Werner [Briefe], 01.11.1948; Deutsches Literaturarchiv Marbach, Archiv; HS.2013.0024.00526; 1 Bl.
    Sieburg, Friedrich (1893-1964); Picht, Werner (1887-1965)
  - Speidel, Hans an Picht, Werner [Briefe], 1950; Deutsches Literaturarchiv Marbach, Archiv; HS.2013.0024.00527; 2 Br. 2 Bl.
    Speidel, Hans; Picht, Werner (1887-1965)
    Freudenstadt
  - Stein, Ellen von an Picht, Werner [Briefe], 11.09.1946; Deutsches Literaturarchiv Marbach, Archiv; HS.2013.0024.00528; 1 Bl.
    Stein, Ellen von; Picht, Werner (1887-1965)
  - Stuttgarter Privatstudiengesellschaft an Picht, Werner [Briefe], 1954; Deutsches Literaturarchiv Marbach, Archiv; HS.2013.0024.00529; 2 Br. 2 Bl.
    Stuttgarter Privatstudiengesellschaft
  - Südwestfunk <Baden-Baden> / Landesstudio <Freiburg, Breisgau> an Picht, Werner [Briefe], 15.03.1950; Deutsches Literaturarchiv Marbach, Archiv; HS.2013.0024.00530; 1 Bl.
    Südwestfunk <Baden-Baden> / Landesstudio <Freiburg, Breisgau>